臺灣桃園地方法院刑事判決　　　　　　　 94年度簡字第321號
公　訴　人　臺灣桃園地方法院檢察署檢察官
被　　　告　甲○○
　　　　　　　　　　五巷一三四.
上列被告因違反毒品危害防制條例案件，經檢察官提起公訴（九
十四年度毒偵字第三二一七號），本院認宜以簡易判決處刑，改
依簡易程序審理判決如下：
    主      文
甲○○施用第二級毒品，累犯，處有期徒刑陸月，如易科罰金，
以參佰元折算壹日。
    事實及理由
一、甲○○於民國八十九年間因施用毒品犯行，經本院以八十九
    年度毒聲字第八０四號裁定送觀察、勒戒後，認有繼續施用
    毒品傾向，再經本院以八十九年度毒聲字第三七三五號裁定
    送強制戒治，後經本院以八十九年度毒聲字第六七一七號裁
    定停止戒治，所餘戒治期間付保護管束，而於八十九年十一
    月三日停止戒治出監。復於保護管束期間，再於九十年間因
    施用毒品案件，經本院以九十年度毒聲字第一一五一號撤銷
    停止戒治，且經臺灣高等法駁回抗告確定，而於九十年六月
    七日起執行戒治，於九十一年一月三十一日期滿，並由臺灣
    桃園地方法院檢察署檢察官提起公訴，經本院先後以八十九
    年度桃簡字第八七０號判處有期徒刑六月、九十年度易字第
    一四二一號判處有期徒刑八月確定。另於九十年間因違反毒
    品危害防制條例案件，經本院以九十年度訴字第三八七號判
    處有期徒刑四年，後經臺灣高等法院以九十一年度上訴字第
    一五五三號撤銷原判決，判處有期徒刑五月確定，且與前開
    因施用毒品經判處有期徒刑八月部分，經臺灣高等法院以九
    十一年度聲字第一六０三號裁定應執行有期徒刑一年。前開
    三罪接續執行，於九十二年三月二十八日假釋出監，於九十
    二年六月十五日縮刑期滿，以已執行論。再於九十二年間因
    施用毒品犯行，經本院以九十二年度毒聲字第二二六四號裁
    定送強制戒治，於九十三年一月九日執行完畢，並由臺灣桃
    園地方法院檢察署檢察官提起公訴，經本院以九十二年度易
    字第一四九一號判處有期徒刑一年，經臺灣高等法院以九十
    三年度上易字第一０四五號駁回上訴確定（尚未執行）。猶
    不知警惕，再基於施用第二級毒品安非他命之犯意，於九十
    四年四月二十一日二十一時十分許為警採尿前回溯九十六小
    時內某時，在臺灣地區某不詳處所，施用第二級毒品安非他
    命一次。嗣於九十四年四月二十一日二十時三十分許，在桃
    園縣平鎮市○○○村○○路一號為警查獲。案經桃園縣政府
    警察局平鎮分局報告臺灣桃園地方法院檢察署檢察官偵查起
    訴。
二、經查，被告為警查獲後所採集之尿液，經送臺灣檢驗科技股
    份有限公司以ＧＣ／ＭＳ氣相層析質譜分析法檢驗結果，確
    呈甲基安非他命陽性反應一情，有臺灣檢驗科技股份有限公
    司濫用藥物尿液檢驗報告一份附卷可憑。蓋依行政院國軍退
    除役官兵輔導委員會臺北榮民總醫院八十三年三月一日（83
    ）北總內字第一三五號函文內容所示：「煙毒及安非他命檢
    驗之步驟主要分為「篩檢」與「確認」，以螢光偏極免疫學
    分析法、薄層分析法篩檢，都可能有干擾因素，造成假陽性
    反應（即會有服用安非他命或嗎啡以外的藥，但尿液中卻出
    現安非他命或嗎啡反應之情形）、或假陰性反應（即有服用
    安非他命或嗎啡，但尿液中卻無安非他命或嗎啡反應之情形
    ）；又上開篩檢方法之錯誤百分率並非一固定值，而是在不
    同之條件下有不同之錯誤百分比，但如以氣相層析質譜儀分
    析法做確認，則應不會有假陽性反應；亦即任何在初步篩檢
    中得到陽性反應者，應以氣相層析質譜儀做最後確認，才算
    完成煙毒檢驗工作；綜合論之，任何篩檢方法都可能有發生
    錯誤之情形，故司法判決上，應以氣相層析質譜儀之結果做
    為依據」，故本案被告上開尿液既經以氣相層析質譜分析法
    檢驗後確有甲基安非他命陽性反應，應可排除假陽性之可能
    ，被告確有施用安非他命一情，足堪認定。再安非他命經口
    服投與後約百分之七十於二十四小時內自尿中排出，約百分
    之九十於九十六小時內自尿中排出，由於目前國內尿液中甲
    基安非他命之檢驗僅為鑑定其是否呈陽性反應而未定其含量
    ，且甲基安非他命成分之檢出與其投與方式、投與量、個人
    體質、採尿時間與檢測儀器之精密度等諸多因素有關，因此
    僅憑尿液中呈安非他命陽性反應，並無法確實推算吸食時間
    距採集時間之長短，惟依上述資料推斷，最長可能不會超過
    四日（九十六小時）一情，亦有行政院衛生署藥物食品檢驗
    局八十一年二月八日（81）藥檢壹字第００一一五六號函可
    參。而本案被告係於九十四年四月二十一日二十一時十分許
    接受採尿一節，有應受尿液採驗人尿液檢體採集送驗紀錄表
    一紙在卷可按，揆諸前開說明，被告於採尿即九十四年四月
    二十一日二十一時十分許前九十六小時內之某時確有施用安
    非他命一情，應堪認定。末查，被告於八十九年間因施用毒
    品犯行，經本院以八十九年度毒聲字第八０四號裁定送觀察
    、勒戒後，認有繼續施用毒品傾向，再經本院以八十九年度
    毒聲字第三七三五號裁定送強制戒治，後經本院以八十九年
    度毒聲字第六七一七號裁定停止戒治，所餘戒治期間付保護
    管束，而於八十九年十一月三日停止戒治出監，復於保護管
    束期間，再因施用毒品案件，經本院以九十年度毒聲字第一
    一五一號撤銷停止戒治，且經臺灣高等法駁回抗告確定，而
    於九十年六月七日起執行戒治，於九十一年一月三十一日期
    滿，並由臺灣桃園地方法院檢察署檢察官提起公訴，經本院
    先後以八十九年度桃簡字第八七０號判處有期徒刑六月、九
    十年度易字第一四二一號判處有期徒刑八月確定。再於九十
    二年間因施用毒品犯行，經本院以九十二年度毒聲字第二二
    六四號裁定送強制戒治，於九十三年一月九日執行完畢等情
    ，有臺灣高等法院被告全國前案紀錄表、本院八十九年度毒
    聲字第六七一七號裁定、本院九十年度毒聲字第一一五一號
    裁定各一份在卷足憑。被告於強制戒治執行完畢後五年內，
    再犯本件施用第二級毒品安非他命案件，而與毒品危害防制
    條例第二十條第三項前段之規定相符。綜上所述，本案事證
    明確，被告犯行洵堪認定。
三、安非他命為毒品危害防制條例第二條第二項第二款明定之第
    二級毒品，核被告所為，係犯同條例第十條第二項之施用第
    二級毒品罪。又其施用前、後持有第二級毒品安非他命之低
    度行為，應為其施用之高度行為所吸收，不另論罪。再被告
    於八十九年間因施用毒品案件，經本院以八十九年度桃簡字
    第八七０號判處有期徒刑六月，復於九十年間再因施用毒品
    案件，經本院以九十年度易字第一四二一號判處有期徒刑八
    月確定，又於同年因違反毒品危害防制條例案件，經本院以
    九十年度訴字第三八七號判處有期徒刑四年，後經臺灣高等
    法院以九十一年度上訴字第一五五三號撤銷原判決，判處有
    期徒刑五月確定，並與前開因施用毒品經判處有期徒刑八月
    部分，經臺灣高等法院以九十一年度聲字第一六０三號定應
    執行有期徒刑一年。而前開三罪接續執行，於九十二年三月
    二十八日假釋出監，於九十二年六月十五日縮刑期滿，以已
    執行論等情，有臺灣高等法院被告全國前案紀錄表一份在卷
    可稽，其於五年以內再犯本件有期徒刑以上之罪，為累犯，
    應依法加重其刑。爰審酌被告前經觀察、勒戒及強制戒治，
    仍未戒斷施用毒品之惡習，兼衡其有多次施用毒品前科，素
    行不佳，所施用之次數僅一，施用毒品係為自戕行為及犯罪
    後態度等一切情狀，量處如主文所示之刑，並諭知易科罰金
    之折算標準，以資懲儆。
四、依刑事訴訟法第四百四十九條第二項，毒品危害防制條例第
    十條第二項，刑法第十一條前段、第四十七條、第四十一條
    第一項前段，罰金罰鍰提高標準條例第二條判決如主文。
五、如不服本判決，應於判決送達後十日內，向本院提出上訴狀
    。
中　　華　　民　　國　　94　　年　　8 　　月　　31　　日
                              臺灣桃園地方法院刑事第九庭
                                  法  官  何燕蓉
上正本證明與原本無異。
如不服本判決，應於判決送達後十日內，向本院提出上訴狀。
                                  書記官  許弘樺
中　　華　　民　　國　　94　　年　　8 　　月　　31　　日
附論罪科刑依據之法條：
毒品危害防制條例第十條第二項
施用第二級毒品者，處三年以下有期徒刑。
